【裁判字號】    98,交聲,4334
【裁判日期】    990331
【裁判案由】    交管條例聲異
【裁判全文】
臺灣板橋地方法院交通事件裁定        98年度交聲字第4334號
原處分機關  交通部公路總局新竹區監理所
受處分人即
異  議  人  乙○○
上列異議人因不服交通部公路總局新竹區監理所於民國98年9 月
14日所為桃監裁罰字第裁52-C00000000號違反道路交通管理事件
裁決書所為處分，經聲明異議，本院裁定如下：
    主  文
異議駁回。
    理  由
一、原處分意旨略以：受處分人即異議人乙○○於民國98年3 月
    3 日上午10時25分，騎乘車牌號碼FJ8-626 號重型機車，行
    經臺北縣新莊市○○路502 巷口時，因「駕車行經有燈光號
    誌管制之交岔路口闖紅燈」之違規，經臺北縣政府警察局新
    莊分局中平派出所當場舉發，爰依道路交通管理處罰條例第
    53條第1 項、第63條第1 項第3 款之規定處罰鍰新臺幣（下
    同）4,500 元並記違規點數3 點。
二、異議意旨略以：伊行車時速從未超過60公里，且當時看見紅
    燈就停下，待燈號轉綠才繼續騎乘，速度也不快，後面的車
    都先超越了，但員警卻說伊闖紅燈，可能員警看錯，本來伊
    當場要舉發員警的行為，嗣返家後發現罰單遺失，伊也未注
    意，導致罰鍰加倍，爰聲明異議云云。
三、按汽車駕駛人，行經有燈光號誌管制之交岔路口闖紅燈者，
    處新臺幣1,800 元以上5,400 元以下罰鍰，並記違規點數3
    點，道路交通管理處罰條例第53條第1 項、第63條第1 項第
    3 款分別定有明文。次按行為人有違反道路交通管理處罰條
    例之情形者，應填製舉發違反道路交通管理事件通知單，並
    於被通知人欄予以勾記，當場舉發者，應填記駕駛人或行為
    人姓名、性別、出生年月日、地址、身分證統一編號及車主
    姓名、地址、車牌號碼、車輛種類。被查獲之駕駛人或行為
    人為受處分人時，應於填記通知單後將通知聯交付該駕駛人
    或行為人簽名或蓋章收受之；違反道路交通管理事件行為人
    ，未依規定自動繳納罰鍰，或未依規定到案聽候裁決，處罰
    機關應依基準表於通知單送達且逾越應到案期限60日之3 個
    月內，逕行裁決之，違反道路交通管理事件統一裁罰基準及
    處理細則第11條第1 項第1 款前段、第44條第1 項前段分別
    定有明文。
四、經查：
（一）本件違規情形，業經證人即臺北縣政府警察局新莊分局中
      平派出所員警甲○○於本院中結證稱：當時伊騎巡邏機車
      從新泰路往泰林路方向行駛，伊騎到新泰路口停等紅燈，
      號誌還是紅燈時，原本也停在伊前方等待紅燈的異議人就
      在燈號還未轉為綠燈時，就搶先往前行駛而闖紅燈，當時
      大約差2 、3 秒後燈號才轉為綠燈。伊看到異議人違規，
      就把巡邏機車的警示燈打開，並在前方泰林路上的釣蝦場
      附近攔停異議人，在距離本件系爭路口約100 到150 公尺
      左右攔停；當時伊有注意到只有異議人的車闖紅燈，原本
      有很多車停在那裡等紅燈，只有異議人沒有等紅燈轉為綠
      燈就搶先通行等語在卷（本院卷第13-14 頁），並有臺北
      縣政府警察局北縣警交大字第C00000000 號舉發違反道路
      交通管理事件通知單1 紙在卷可憑，衡以證人為臺北縣政
      府警察局新莊分局中平派出所警員，僅係於執行勤務適時
      發現異議人有上開情形而上前取締，其與異議人素不相識
      ，復無怨隙，應無甘冒觸犯偽證之罪責，故意構詞誣陷異
      議人之必要，堪信其上開證詞為真實可採，則證人既係因
      停車於該路口等紅燈，而發現行駛於同向前方之異議人車
      輛闖紅燈之違規情事，自無看錯之可能，故異議人有闖紅
      燈之違規事實，應堪認定。
（二）本件舉發通知單送達情形，業據證人甲○○於本院中證稱
      ：伊攔停異議人後，異議人說是綠燈通行，但是伊有告知
      異議人通過路口後2 、3 秒才轉為綠燈，所以是闖紅燈，
      所以伊依法告發；之後異議人就沒有再爭執，等伊告發單
      製作好，異議人在告發單上簽收，伊就離開現場等語在卷
      （本院卷第14頁），復觀諸前揭舉發通知單，確經異議人
      於收受通知者簽章欄簽名，此有臺北縣政府警察局北縣警
      交大字第C00000000 號舉發違反道路交通管理事件通知單
      1 紙附卷可憑，揆諸前揭規定，警員當場舉發程序並無違
      背法定程序之處，且已生送達之效力，自不因異議人嗣後
      是否遺失該舉發通知單，而影響其送達效力，故異議人雖
      稱：伊返家後罰單不見，且未注意導致罰鍰加倍云云，亦
      難據以為異議人有利之認定。故異議人於收受上揭舉發通
      知單，遲至同年9 月23日始向交通部公路總局桃園監理站
      具狀聲明異議，已逾應到案日期60日以上，此有蓋有交通
      部公路總局桃園監理站收文章之聲明異議狀1 份附卷可按
      ，原處分機關自應依道路交通管理處罰條例第53條第1 項
      、第63條第1 項第3 款、違反道路交通管理事件統一裁罰
      基準表之規定裁處。
五、綜上，異議人有闖紅燈之交通違規事實已臻明確，從而，原
    處分機關依道路交通管理處罰條例第53條第1 項、第63條第
    1 項第3 款、違反道路交通管理事件統一裁罰基準表之規定
    ，裁處異議人罰鍰新臺幣4,500 元並記違規點數3 點，核無
    不當，本件異議人之異議為無理由，自應將其異議駁回。
據上論斷，應依道路交通案件處理辦法第19條，裁定如主文。
中    華    民    國    99    年    3     月    31    日
                        交通法庭法  官  俞秀美
上列正本證明與原本無異。
如不服本裁定，應於裁定送達後五日內敘明抗告理由，向本院提
出抗告狀。
                                書記官  謝怡貞
中    華    民    國    99    年    3     月    31    日

司法院資訊處製作；財團法人民間司法改革基金會備份。
